【裁判字號】    95,裁,181
【裁判日期】    950126
【裁判案由】    空氣污染防制法
【裁判全文】
最  高  行  政  法  院  裁  定
                                     95年度裁字第00181號
上  訴  人  迦福汽車貨運有限公司
代  表  人  甲○○
被 上訴 人  臺南縣政府
代  表  人  乙○○
上列當事人間因空氣污染防制法事件，上訴人不服中華民國93年
7月30日高雄高等行政法院93年度簡字第210號判決，提起上訴。
本院裁定如下：
    主  文
上訴駁回。
上訴審訴訟費用由上訴人負擔。
    理  由
一、按對於適用簡易程序之裁判提起上訴或抗告，須經最高行政
    法院許可，且該許可以訴訟事件所涉及之法律見解具有原則
    性者為限，行政訴訟法第235條定有明文。所謂訴訟事件涉
    及之法律見解具有原則性，係指該事件所涉及之法律問題意
    義重大，而有加以闡釋之必要情形而言，如對於行政命令是
    否牴觸法律所為之判斷，或就同類事件所表示之法律見解與
    其他高等行政法院或本院所表示之見解互相牴觸，有由本院
    統一法律上意見或確認其意見之必要情形屬之。
二、本件上訴人所有之ＷＢ-８４８號營業大貨車，於92年9月25
    日10時10分行經台南縣關廟鄉下湖一號對面，經台南縣環境
    保護局稽查人員執行路邊攔查，抽取該車油箱內之柴油樣品
    ，進行柴油含硫量採樣，並委託行政院環境保護署（以下簡
    稱行政院環保署）認可之檢測機構—衛宇科技股份有限公司
    （以下簡稱衛宇公司）進行檢驗分析結果，其柴油含硫量為
    百分之0．052，超過法定車用汽柴油成分及性能管制標準所
    定限值（百分之0．035），顯已違反空氣污染防制法第36條
    第1項規定，被上訴人乃以上訴人所有車輛使用之柴油不符
    合中央主管機關所定柴油成分標準，而依空氣污染防制法第
    64條暨交通工具違反空氣污染防制法裁罰準則第2條第1項第
    2款規定，裁處新台幣（以下同）5萬元罰鍰。上訴人不服，
    循序提起本件行政訴訟。
三、上訴人上訴意旨略以：被上訴人於上訴人舉證稽查當日及前
    一日在合法加油站加油之事實後，未能反證上訴人曾自行添
    加未符標準之油品或曾在地下油行加油，是否能遽謂上訴人
    有過失，本件為證據法則上具有原則性之法律見解如何取捨
    之問題。原判決認上訴人固已證明稽查當日及前一日在合法
    加油站加油之事實，但上訴人．仍應舉證未曾自行添加未符
    標準之油品或未曾在地下加油行加油，始能證明自己無過失
    。然上述見解實有疑問，因上訴人未曾自行添加未符標準之
    油品及未曾在地下油行加油，乃屬不存在之事實，對於不存
    在之事實如何令上訴人舉證，而適用上述見解之結果只要檢
    測超過標準就必須被罰，即不合理。再者，上訴人使用之柴
    油經檢測不合乎標準，亦有可能自始是加油站之油品出問題
    ，上訴人實無過失可言，但原判決卻將上述可能性予以排除
    ，減輕了被上訴人之舉證責任，加重了上訴人之舉證責任，
    對消費者顯不公平云云，提起上訴。經核均屬原審取捨證據
    認定事實之問題，並無所涉及之法律見解，具有原則上之重
    要情事。上訴人提起上訴，不合首揭規定，不應許可，其上
    訴難謂合法，應予駁回。
四、依行政訴訟法第249條第1項前段、第104條、民事訴訟法第
    95條、第78條，裁定如主文。
中    華    民    國    95    年    1     月    26    日
                  第一庭審判長法  官  葉  振  權
                              法  官  吳  明  鴻
                              法  官  陳  秀  美
                              法  官  劉  鑫  楨
                              法  官  梁  松  雄
以  上  正  本  證  明  與  原  本  無  異
中    華    民    國    95    年    1     月    27    日
                              書記官  郭  育  玎


司法院資訊處製作；財團法人民間司法改革基金會備份。
